【裁判字號】    98,消債更,341
【裁判日期】    980827
【裁判案由】    更生事件
【裁判全文】
臺灣臺北地方法院民事裁定           98年度消債更字第341號
聲  請  人
即債務人    甲○○
代  理  人  葉鞠萱律師
上列當事人聲請消費者債務清理事件，本院裁定如下：
    主  文
債務人甲○○自中華民國98年8月27日下午4時起開始更生程序。
命司法事務官進行本件更生程序。
    理  由
一、按法院開始更生程序之裁定，應載明其年、月、日、時，並
    即時發生效力。次按法院裁定開始更生或清算程序後，得命
    司法事務官進行更生或清算程序，必要時得選任律師、會計
    師或其他適當之自然人或法人一人為監督人或管理人。消費
    者債務清理條例第45條第1項、第16條第1項分別定有明文。
二、本件債務人主張：其前因家庭支出龐大情形下，向華南商業
    銀行股份有限公司、美商花旗銀行股份有限公司、永豐商業
    銀行股份有限公司、中國信託商業銀行股份有限公司等多家
    金融機構申請信用卡、信用貸款，致累積債務達新台幣 (下
    同)700,959 元，有不能清償債務情事，後於消費者債務清
    理條例施行後，曾以書面向最大債權金融機構華南商業銀行
    股份有限公司請求共同協商債務清償方案，因債務人每月僅
    能償還3,000元而協商不成立，債務人患有精神中度障礙，
    並為台北市低收入戶，每月可獲身心障礙生活補助7,000元
    、低收入戶生活補助5,813元，現擔任司機為業，每月收入
    平均約15,000元，扣除每月支付房租370元、水電費1,500元
    、電話費3,000元、繕食費18,000元、油錢500元及負擔二名
    子女扶養費8,000元、9,000元等支出後，實無能力償還銀行
    要求還款金額，現無其他兼職工作，且其無擔保或無優先權
    之債務總額未逾1200萬元，復未經法院裁定開始清算程序或
    宣告破產，爰向本院聲請更生等語。經查：債務人所主張之
    上開事實，業據提出財產及收入狀況說明書、債權人清冊、
    債務人清冊、前置協商不成立通知書、財團法人金融聯合徵
    信中心當事人綜合信用報告、96、97年度綜合所得稅各類所
    得資料清單、收支明細表、戶籍謄本、財產歸屬資料清單、
    存摺、中華民國身心障礙手冊、台北市低收入戶卡等為證，
    核閱屬實，此外，本件又查無債務人有消費者債務清理條例
    第6條第3項、第8條或第46條各款所定駁回更生聲請之事由
    存在，則債務人聲請更生，應屬有據；並依上開規定命司法
    事務官進行本件更生程序，爰裁定如主文。本件既准予更生
    ，債務人聲請為保全處分，已無必要，附此明。
中    華    民    國    98    年    8     月    27    日
              民事第二十二庭法      官  熊志強
上為正本係照原本作成
本件不得抗告
本裁定已於98年8月27日下午4時公告。
中    華    民    國    98    年    8     月    27    日
                            書  記  官  黃鈺玲


司法院資訊處製作；財團法人民間司法改革基金會備份。
